臺灣臺中地方法院刑事判決             100年度訴字第1914號
公  訴  人  臺灣臺中地方法院檢察署檢察官
被      告  蔡君平
指定辯護人  本院公設辯護人  蔡育萍
被      告  趙雅俊
指定辯護人  楊俊樂律師
上列被告等因違反毒品危害防制條例案件，經檢察官提起公訴（
100 年度偵字第6741號、第14790號），本院判決如下：
    主    文
蔡君平共同製造第三級毒品，處有期徒刑年陸月。扣案如附表
一(一)、附表二(一)所示之物，均沒收。未扣案之製造第三級毒品所
得新臺幣貳拾萬元，與趙雅俊連帶沒收，如全部或一部不能沒收
時，以其與趙雅俊之財產連帶抵償之。
趙雅俊共同製造第三級毒品，累犯，處有期徒刑貳年拾月。扣案
如附表一(一)、附表二(一)所示之物，均沒收。未扣案之製造第三級
毒品所得新臺幣貳拾萬元，與蔡君平連帶沒收，如全部或一部不
能沒收時，以其與蔡君平之財產連帶抵償之。
    犯罪事實
一、蔡君平前於民國95、96年間，向林昆明（林昆明曾因幫助製
    造及共同製造第三級毒品罪，經臺灣桃園地方法院以97年度
    訴字第927號判決各判處有期徒刑2年10月、5年6月，應執行
    有期徒刑8年；嗣經臺灣高等法院以98年度上更(一)字第320號
    判決及最高法院以99年度台上字第924號判決均駁回上訴確
    定）取得製造第三級毒品愷他命之方法，因而習得製造第三
    級毒品愷他命之技術。另趙雅俊前因違反毒品危害防制條例
    案件，經臺灣桃園地方法院以97年度審訴字第1084號判決判
    處有期徒刑6月確定，而於98年3月31日易科罰金執行完畢。
二、蔡君平與趙雅俊與真實姓名、年籍不詳，綽號「阿堯」、「
    阿兄」之成年男子，均知悉愷他命（Ketamine）屬於毒品危
    害防制條例第2條第2項第3款規範之第三級毒品，且係經行
    政院衛生署明令公告列為管制藥品，非經許可不得製造，且
    第三級毒品純質淨重20公克以上者，亦不得持有。竟共同基
    於製造第三級毒品愷他命之犯意聯絡，共同實行如下犯行：
  (一)於99年10月中旬，「阿堯」得知蔡君平有製造愷他命之技術
    ，遂邀同蔡君平一同製造愷他命。「阿堯」先於99年10月21
    日，透過不知情之某真實姓名、年籍不詳之楊姓成年男子，
    委由不知情之林平山，向不知情之廖春菊承租位在臺中市○
    ○區○○路3段67號3樓之2房屋，供為製造愷他命之場所。
  (二)於99年11月初某日，「阿堯」交付新臺幣（下同）4萬元予
    蔡君平，供蔡君平購買製造愷他命所需原料及用品。蔡君平
    則於99年11月中旬某日，在其位於桃園縣中壢市○○路102
    號7樓住處內，再邀同趙雅俊共同製造愷他命，並約定待愷
    他命製造完成、「阿堯」給付報酬後，其與趙雅俊2人平分
    「阿堯」所給付之報酬，趙雅俊遂應允之。嗣於99年11月底
    某日，趙雅俊即駕駛車牌號碼ES-9858號自小客車，搭載蔡
    君平前往不知情之蘇瑋莉所經營位在桃園縣中壢市○○路○
    段41號之「中原化工原料行」，購買製造愷他命所需之苯甲
    酸乙酯、氨水、酒精、鹽酸等化學原料及燒杯、濾紙等物，
    再前往他處購買漏斗、馬達、沙拉油、瓦斯罐、瓦斯爐、手
    套、防毒面具等物，備為製造愷他命之用品及工具。
  (三)迨於99年12月18日，「阿堯」命蔡君平、趙雅俊自桃園南下
    臺中準備製作愷他命，趙雅俊遂駕駛上開自小客車搭載蔡君
    平，並載運上開事先購買之原料及用具，前往臺中市○○區
    ○○路1段1850號之全家便利商店前，與「阿堯」、「阿兄
    」會合，再由「阿堯」、「阿兄」帶同蔡君平、趙雅俊前往
    青島路3段67號3樓之2租屋處，並指示蔡君平、趙雅俊將置
    放於上開自小客車內之製毒原料、工具及「阿堯」所提供之
    鹽酸羥亞胺（起訴書誤載為鹽酸氫亞胺，以下均更正之）1
    桶，均搬運上樓放置，待準備作業完成，「阿堯」、「阿兄
    」旋即離開現場；蔡君平、趙雅俊則在上開場所中，開始製
    造愷他命。於同日（18日）晚間11時許，蔡君平先將鹽酸羥
    亞胺溶於苯甲酸乙酯，並以燒杯裝盛，再放於盛有沙拉油之
    鐵鍋中加熱而為製造之行為（異構化階段），而趙雅俊則聽
    從蔡君平之指示，於製造愷他命過程中，為遞送原料、用具
    ，並清潔相關用品之工作。因蔡君平、趙雅俊2人製造期間
    ，於將鹽酸羥亞胺、苯甲酸乙酯之混合液加熱至沸騰之過程
    中，產生刺鼻難聞臭味，遭大樓住戶於翌日（19日）上午8
    時許，前往上址按電鈴查探，蔡君平、趙雅俊唯恐製毒犯行
    遭查覺，旋即將所有物品棄置於該租屋處，再搭乘趙雅俊駕
    駛之ES-9858號自小客車，前往臺中市北區○○○○街2之8
    號之「論情汽車旅館」藏匿，並由蔡君平與「阿堯」聯絡，
    商討後續處理事宜。
  (四)復於99年12月19日晚間8時許，蔡君平、趙雅俊、「阿兄」3
    人一同返回青島路3段67號3樓之2租屋處樓下，由蔡君平、
    趙雅俊上樓，將鹽酸羥亞胺、苯甲酸乙酯之混合物約20公升
    裝放在塑膠置物箱及塑膠桶中攜出大樓，放置在上開車牌號
    碼ES-9858號自小客車上，再由「阿兄」駕駛該車搭載趙雅
    俊與蔡君平，前往南投縣鹿谷鄉（起訴書誤載為中寮鄉，以
    下均更正之）中寮路14之2號與「阿堯」會合，「阿堯」並
    交付5,000元現金予蔡君平，命蔡君平、趙雅俊採購製毒所
    需器具後，繼續完成愷他命之後續製程。嗣警據報於同日（
    19 日）晚間8時45分許，會同屋主廖春菊前往上開青島路3
    段67 號3樓之2處所查看，扣得蔡君平所有、供蔡君平、趙
    雅俊2 人上開共同製毒所用而遺留現場之如附表一(一)所示之
    製毒工具及化學原料等物品，及與本案無關之如附表一(二)所
    示之物，而未查獲愷他命成品。
  (五)蔡君平、趙雅俊再於99年12月20日上午，駕駛ES-9858號自
    小客車前往前述中壢市之「中原化工原料行」，採買鹽酸、
    氨水、酒精、濾紙等物品，再返回南投縣鹿谷鄉○○路14之
    2號接續進行製毒程序。蔡君平於同日（20日）晚間7、8時
    許，將鹽酸羥亞胺、苯甲酸乙酯混合物重新加熱至180度後
    ，另在塑膠漏斗上放置枕頭套，而將上開沸騰之鹽酸羥亞胺
    、苯甲酸乙酯混合物倒入、過濾後，再將過濾後內有鹽酸羥
    亞胺、苯甲酸乙酯混合物之枕頭套放入脫水機中脫水成粉末
    ，再將該粉末加水煮至沸騰後，將混合液倒置塑膠置物箱中
    加入氨水浸泡12小時，再倒入枕頭套中置入脫水機中脫水為
    粉末，再將粉末加入酒精加熱到全部溶解為液體，復將鹽酸
    加入該混合液體中靜置12小時成為結晶狀，再將結晶物置入
    枕頭套中放入脫水機脫水成半透明晶體（純化階段已完畢）
    ，而趙雅俊仍繼續聽從蔡君平之指示，於蔡君平製造愷他命
    過程中，持續為遞送原料、用具，及清潔相關用品之工作，
    其2人即以上開方式共同製造愷他命成品毛重約4公斤（純質
    淨重超過20公克以上）既遂。
  (六)「阿堯」、「阿兄」則依先前與蔡君平、趙雅俊約定之時間
    即99年12月22日下午，前往南投縣鹿谷鄉○○路14之2號與
    蔡君平、趙雅俊2人會合，其4人復一同前往南投縣竹山鎮○
    ○路○段201巷51號之「竹林汽車旅館」，蔡君平、趙雅俊並
    將上開毛重約4公斤之愷他命成品交予「阿堯」、「阿兄」
    收受。其後趙雅俊即駕駛上開ES-9858號自小客車搭載蔡君
    平返回桃園，「阿堯」、「阿兄」則駕駛另一部自小客車離
    開「竹林汽車旅館」。嗣於99年12月25日，「阿堯」聯絡蔡
    君平，邀約蔡君平至臺中市○○區○○路1段1850號之全家
    便利商店前見面，並當場交付製作愷他命之報酬20萬元現金
    予蔡君平，蔡君平隨後於當日在桃園火車站前，將其中10萬
    元轉交予趙雅俊收受。
  (七)後經警方調閱監視錄影畫面，並將臺中市○○區○○路3段
    67號3樓之2房屋內所留之不明液體送鑑定，竟檢出製作愷他
    命之原料；且屋內採集之指紋則檢出係蔡君平、趙雅俊所有
    ，發現蔡君平、趙雅俊2人涉有重嫌；復經警於100年3月8日
    借提蔡君平前往南投縣鹿谷鄉○○路14之2號蒐證，當場扣
    得蔡君平所有，供蔡君平、趙雅俊2人上開共同製造愷他命
    所用之如附表二(一)所示之物，及與本案無關之如附表二(二)所
    示之物。再經警於100年3月14日在桃園縣桃園市○○○路2
    號前，將趙雅俊拘提到案，而循線查悉上情。
三、案經臺灣臺中地方法院檢察署檢察官指揮臺中市政府警察局
    第五分局報告偵查起訴。
    理    由
壹、證據能力之說明：
一、按被告以外之人於偵訊中向檢察官所為之陳述，除顯有不可
    信之情況者外，得為證據，刑事訴訟法第159條之1第2項定
    有明文。而所謂不可信情況之認定，法院應審酌被告以外之
    人於陳述時之外在環境及情況，例如：陳述時之心理狀況、
    有無受到外力干擾等，以為判斷之依據，故係決定陳述有無
    證據能力，而非決定陳述內容之證明力。是被告以外之人前
    於偵查中已具結而為證述，除反對該項供述得具有證據能力
    之一方，已釋明「顯有不可信之情況」之理由外，皆得為證
    據；又司法實務運作上，咸認偵查中檢察官向被告以外之人
    所取得之陳述，原則上均能遵守法律規定，不致違法取供，
    被告以外之人於偵查中依法應具結者已具結，向檢察官所為
    之陳述，原則上具有證據能力。查本案證人蔡君平、趙雅俊
    、林平山，於檢察官偵查時以證人身分作證，而當事人對其
    等證述之證據能力均表示無意見，復無證據顯示有遭受強暴
    、脅迫、詐欺、利誘等外力干擾情形，並無顯不可信之情況
    ，是其等於檢察官偵訊中之證述，自有證據能力。
二、按法院或檢察官得囑託醫院、學校或其他相當之機關、團體
    為鑑定，或審查他人之鑑定，並準用第203條至第206條之1
    之規定（不包括第202條囑託個人鑑定時應命鑑定人於鑑定
    前具結之規定），而鑑定之經過及其結果，應命鑑定人以言
    詞或書面報告，刑事訴訟法第208條第1項前段及第206條第1
    項分別定有明文。另現行刑事訴訟法關於鑑定之規定，除選
    任自然人充當鑑定人外，另設有囑託機關鑑定制度。依刑事
    訴訟法第198條、第208條之規定，不論鑑定人或鑑定機關、
    團體，固均應由法院、審判長、受命法官或檢察官視具體個
    案之需要而為選任、囑託，並依同法第206條之規定，提出
    言詞或書面報告，始符合同法第159條第1項所定得作為證據
    之「法律有規定」之情形，否則所為之鑑定，仍屬傳聞證據
    。然於司法警察機關調查中之案件，為因應實務上，或因量
    大、或有急迫之現實需求，併例行性當然有鑑定之必要者，
    例如毒品之種類與成分、尿液之毒品反應等鑑定，基於檢察
    一體原則，得由該管檢察長對於轄區內之案件，以事前概括
    選任鑑定人或囑託鑑定機關、團體之方式，俾便轄區內之司
    法警察官、司法警察對於調查中之此類案件，得即時送請先
    前已選任之鑑定人或囑託之鑑定機關、團體實施鑑定，以求
    時效（見法務部92年9月1日法檢字第0920035083號函參照，
    刊載於法務部公報第312期）。此種由檢察機關概括選任鑑
    定人或概括囑託鑑定機關、團體，再轉知司法警察官、司法
    警察於調查犯罪時參考辦理之作為，法無明文禁止，係為因
    應現行刑事訴訟法增訂傳聞法則及其例外規定之實務運作而
    為。此種由司法警察官、司法警察依檢察官所概括選任之鑑
    定人或囑託鑑定機關、團體所為之鑑定結果，與檢察官選任
    或囑託為鑑定者，性質上並無差異，同具有證據能力。查卷
    附內政部警政署刑事警察局100年1月21日刑紋字第10000052
    68號鑑定書、100年1月31日刑鑑字第1000001102號鑑定書、
    100年4月21日刑醫字第1000035746號鑑定書，依據刑事訴訟
    法第159條之立法理由及同法第206條規定，均係由專業機關
    人員本於其專業知識及儀器所作成，自具有證據能力。
三、又按關於非供述證據之物證，或以科學、機械之方式，對於
    當時狀況所為忠實且正確之記錄，性質上並非供述證據，均
    應無傳聞法則規定之適用；如該非供述證據非出於違法取得
    ，並以依法踐行調查程序，即不能謂無證據能力（最高法院
    97年度台上字第1401號、6153號判決要旨參照）。又按可為
    證據或得沒收之物，得扣押之。對於應扣押物之所有人、持
    有人或保管人，得命其提出或交付，刑事訴訟法第133條亦
    有明文。查扣案之如附表一、附表二所示之物，非屬供述證
    據而無傳聞法則之適用；另卷附監視器錄影畫面翻拍照片及
    蒐證照片，乃以監視器及相機之功能作用，攝錄上開現場及
    物品之外觀形貌所形成之圖像，不含有人類意思表達之供述
    要素，所拍攝內容現實情狀之一致性，係透過機械原理加以
    還原，並無人對現實情形之記憶、知覺經常可能發生之誤差
    （如知覺之主觀性及記憶隨時間推移而發生變化、遺忘等）
    ，故上開照片亦屬非供述證據，並無傳聞法則之適用至明（
    最高法院97年度台上字第3854號判決要旨參照），又公訴人
    、被告2人及其等辯護人均未爭執員警有何違法取得上開物
    證之情形，復經本院於審理中踐行調查程序，自均有證據能
    力。
四、再按被告以外之人於審判外之陳述，雖不符刑事訴訟法第15
    9條之1至之4等4條之規定，而經當事人於審判程序同意作為
    證據，法院審酌該言詞陳述或書面陳述作成時之情況，認為
    適當者，亦得為證據；當事人、代理人或辯護人於法院調查
    證據時，知有刑事訴訟法第159條第1項不得為證據之情形，
    而未於言詞辯論終結前聲明異議者，視為有前項之同意，同
    法第159條之5定有明文。核其立法意旨，在於傳聞證據未經
    當事人之反對詰問予以核實，原則上先予排除。惟若當事人
    已放棄反對詰問權，於審判程序中表明同意該等傳聞證據可
    作為證據；或於言詞辯論終結前未聲明異議，基於尊重當事
    人對傳聞證據之處分權，暨證據資料愈豐富，愈有助於真實
    發見之理念，且強化言詞辯論主義，使訴訟程序得以順暢進
    行，上開傳聞證據亦均具有證據能力。查本件當事人、辯護
    人，就以下本案採為判決基礎之證人蔡君平、趙雅俊、廖春
    菊、初惠忠、蘇瑋莉、辜進豐於警詢之證述及文書資料，均
    未曾於言詞辯論終結前，爭執其證據能力或聲明異議，本院
    審酌上開陳述及書證作成時之情況，並無違法取證之瑕疵，
    認以之作為證據為適當，上開審判外之陳述及書證均有證據
    能力。
貳、實體部分：
一、訊據被告蔡君平及趙雅俊，對於其2人確實有於上揭犯罪事
    實欄所載時地，為上揭之分工而共同製造愷他命成品毛重約
    4公斤，並交付予「阿堯」、「阿兄」等事實均坦承不諱，
    惟均否認有共同取得20萬元之製造愷他命之報酬，被告蔡君
    平辯稱：「阿堯」99年12月25日只有給伊2萬元，伊並沒有
    拿到20萬元云云；被告趙雅俊則辯以：被告蔡君平均未交付
    本案製造愷他命之報酬予伊云云。經查：
  (一)被告蔡君平前於95、96年間，向林昆明習得製造第三級毒品
    愷他命之技術，其與「阿堯」、「阿兄」、被告趙雅俊遂基
    於製造愷他命之犯意聯絡，由「阿堯」先於99年10月21日，
    透過不知情之楊姓成年男子，委由不知情之林平山，向不知
    情之廖春菊承租位在臺中市○○區○○路3段67號3樓之2房
    屋，作為製造愷他命之場所，「阿堯」並交付4萬元予被告
    蔡君平，供購買製造愷他命所需原料及用品。而被告蔡君平
    與趙雅俊2人則駕駛車牌號碼ES-9858號自小客車，前往不知
    情之蘇瑋莉經營之「中原化工原料行」，購買製造愷他命所
    需之化學原料等物。而被告蔡君平、趙雅俊2人分別於上揭
    犯罪事實欄所載時間、地點，與「阿堯」、「阿兄」會合，
    並在臺中市○○路○段67號3樓之2之租屋處，開始為將鹽酸
    羥亞胺溶於苯甲酸乙酯而加熱之製造愷他命之行為，因於製
    造過程中，產生刺鼻難聞臭味，遭大樓住戶察覺有異，其2
    人遂先逃往臺中市北區○○○○街2之8號之「論情汽車旅館
    」藏匿。後其2人並返回上開青島路3段67號3樓之2租屋處將
    上揭鹽酸羥亞胺、苯甲酸乙酯之混合物約20公升攜出，再前
    往南投縣鹿谷鄉○○路14之2號，繼續為上揭犯罪事實欄所
    載之製造愷他命行為，並製造完成愷他命成品毛重約4公斤
    。後被告蔡君平、趙雅俊2人並在南投縣竹山鎮○○路○段20
    1巷51號之「竹林汽車旅館」內，將上開毛重約4公斤之愷他
    命成品交予「阿堯」、「阿兄」之事實，業據被告蔡君平、
    趙雅俊均坦承不諱，核與證人即被告蔡君平、趙雅俊、證人
    廖春菊、初惠忠、蘇瑋莉、辜進豐等人，分別於警詢、偵查
    中及本院審理時所證述之情節相符，並有臺中市政府警察局
    第五分局文昌派出所員警王鎮昱於99年12月20日所出具之職
    務報告書、臺中市政府警察局第五分局小隊長林智政出具之
    偵辦愷他命製毒案偵查報告、臺中市政府警察局第五分局扣
    押筆錄暨扣押物品目錄表（執行處所：臺中市○○區○○路
    3段67號3樓之2）、臺中市政府警察局第五分局搜索扣押筆
    錄（執行處所：南投縣鹿谷鄉○○路14之2號）暨扣押物品
    目錄表、扣案證物明細、第五分局文昌派出所查獲疑似製毒
    工廠案證物清單、臺中市警察局第五分局現場勘察報告、現
    場採證照片、刑事案件蒐證照片（以上卷證出處，參見警卷
    第26頁、第53至63頁、第119至123頁、第65至74頁、第77至
    93頁、第103至118頁、第126至139頁，100年度他字第1407
    號偵卷第223至225頁、第268至270頁）；房屋租賃契約、手
    繪現場圖、車號查詢汽車車籍（車號：ES-9858號）、被告
    趙雅俊、趙鵬鳴、趙鵬飛之全戶戶籍資料查詢結果（以上卷
    證出處，參見警卷第38、39頁、第64頁，本院卷第91至91頁
    ）；及內政部警政署刑事警察局10 0年1月21日刑紋字第100
    0005268號鑑定書、100年1月31日刑鑑字第1000001102號鑑
    定書、100年4月21日刑醫字第100003 5746號鑑定書、另案
    被告林昆明所涉製造毒品案件之臺灣桃園地方法院97年度訴
    字第927號、臺灣高等法院98年度上更(一)字第320號、最高法
    院99年度台上字第924號刑事判決書（以上卷證出處，參見
    警卷第95至97頁、第99至101頁、第102頁，本院卷第55至61
    頁、第62至66頁，100年度他字第1407號偵卷第213至212頁
    ）等件在卷可憑。
  (二)本案員警在臺中市○○區○○路3段67號3樓之2處所所扣案
    之如附表一(一)所示之33.HCL液體1桶、34.M液體3桶、35.氨
    水液體7桶、36.工業酒精液體1桶、37.不明液體1桶、38.藍
    桶不明液體2桶等物，經送往內政部警政署刑事警察局鑑定
    結果，其中33.HCL液體1桶（即證物編號16）檢出鹽酸成分
    、34.M液體3桶（即證物編號19）檢出甲醇成分、35.氨水液
    體7桶（即證物編號17）檢出氨水成分、36.工業酒精液體1
    桶（即證物編號18）檢出甲醇成分、37.不明液體1桶（即證
    物編號20）檢出乙醇成分、38.藍桶不明液體2桶（即證物編
    號21）檢出苯甲酸乙酯成分，且在上開處所之鐵鍋內發覺之
    黃色油狀不明液體（即證物編號10、11）亦檢出三酸甘油酯
    及苯甲酸乙酯成分，此有上開內政部警政署刑事警察局100
    年1月31日刑鑑字第1000001102號鑑定書、臺中市政府警察
    局第五分局扣押筆錄暨扣押物品目錄表（執行處所：臺中市
    ○○區○○路3段67號3樓之2）、扣案證物明細、第五分局
    文昌派出所查獲疑似製毒工廠案證物清單、臺中市警察局第
    五分局現場勘察報告、現場採證照片等件附卷可稽（參見警
    卷第53至63頁、第68頁至101頁）。又本院依職權向法務部
    調查局函詢可供施用之愷他命製作方法及原料為何，該局函
    覆以：一、國內常見愷他命製造可分成二階段，(一)異構化階
    段：將原料鹽酸羥亞胺溶於苯甲酸乙酯溶劑中，經高溫加熱
    即得愷他命溶液。(二)純化階段：上開愷他命溶液經鹼萃取，
    復以加酸再結晶等純化程序，即得愷他命結晶成品。二、鹽
    酸羥亞胺、苯甲酸乙酯、氨水、鹽酸、酒精等分別係製造愷
    他命所使用之原料、溶劑、鹼、酸及再結晶用溶劑。三、上
    開內政部警政署刑事警察局100年1月31日刑鑑字第10000011
    02號鑑定書中，其中現場編號10、11之「苯甲酸乙酯」、現
    場編號16之「鹽酸」、現場編號17之「氨水」、現場編號18
    之「甲醇」、現場編號19之「甲醇」、現場編號20 之「乙
    醇」、現場編號21之「苯甲酸乙酯」，均係常見製造愷他命
    所使用之相關試劑等語，此有該局100年8月10日調科壹字第
    10000440640號函附卷可參（參見本院卷第73頁）。則依被
    告等在警詢、偵訊及本院審理之供述，其等已將製造愷他命
    之原料鹽酸羥亞胺、苯甲酸乙酯混合後加熱到180度，而取
    得愷他命溶液（達異構化階段），後再加入氨水浸泡、脫水
    ，再加入酒精、鹽酸，最後成結晶狀（達純化階段）等情，
    顯已完成愷他命之所有製造行為，並業經「純化」階段，去
    除其雜質使之固化為結晶體，使之在社會客觀上達到可以施
    用之程度，而完成愷他命之成品，要堪認定。
  (三)又被告2人製造之毒品確係第三級毒品愷他命，已經被告2人
    迭自警偵訊及本院行準備程序、審理期間均供述明確，被告
    蔡君平於本院審理時更具結證稱：「（問：依照本案起訴書
    犯罪事實記載，你與趙雅俊共同製造愷他命4公斤之事實經
    過，是否正確？）正確。（問：你與趙雅俊、『阿堯』等人
    共同製造之愷他命是指毛重或淨重？）有用袋子裝之後再放
    在磅秤秤重，該袋子是保鮮袋，成品之4公斤是分4包裝，1
    包包含保鮮袋的重量是1公斤。（問：所以4公斤毛重之愷他
    命，其淨重至少也有3公斤多？）是，我有看磅秤的重量總
    和是4公斤。」等語（參見本院卷100年9月26日審判筆錄第
    10 頁）。稽之被告蔡君平坦承其自97年起即有施用愷他命
    之習慣（參見警卷第9頁、第14頁反面，100年度他第1407號
    偵卷第187頁），被告趙雅俊亦直承有施用愷他命之習性（
    參見警卷第20頁反面、本院卷100年7月21日準備程序筆錄第
    4頁），且被告趙雅俊前曾於96年間因轉讓第三級毒品愷他
    命犯行，經臺灣桃園地方法院以97年度審訴字第1084號判決
    判處有期徒刑6月確定，於98年3月31日執行完畢，有該案判
    決書及其臺灣高等法院被告前案紀錄表各1份在卷可參（參
    見本院卷第83至85頁），再參諸被告蔡君平交付製造完成之
    愷他命予「阿堯」、「阿兄」等人，而「阿堯」事後確實交
    付20 萬元之製造毒品愷他命報酬給被告蔡君平代為收受（
    詳見下述理由(四)），依被告2人之生活經驗及本案案發後被
    告2人確實取得製毒款項20萬元之始末，堪認被告2人製造完
    成之物確係毒品愷他命，要無疑義。此外，復有扣案之如附
    表一(一)、附表二(一)所示之愷他命製造原料及工具等物可資佐
    證，足認被告2人前開關於共同製造出愷他命成品之自白確
    與事實相符，應可採為論罪科刑之依據。
  (四)至被告2人固均否認有共同取得20萬元之製造愷他命之報酬
    ，被告蔡君平辯稱：「阿堯」99年12月25日只有給伊2萬元
    ，伊並沒有拿到20萬元云云；被告趙雅俊則辯以：被告蔡君
    平均未交付本案製造愷他命之報酬予伊云云。然查：
  (1)被告蔡君平迭於100年3月7日第一次警詢筆錄、100年3月8日
    第二次警詢筆錄及100年3月8日、100年7月1日檢察官訊問時
    先後均供稱：「（問：於上揭處所製造之三級毒品愷他命毒
    品數量為何？現於何處？）於99年12月19日早上約8時許，
    有人前往上揭處所敲門，認為可能遭發現，我與趙雅俊即離
    開上揭處所並前往綽號『阿堯』之男子所承租之汽車旅館住
    宿，直到當日20時許，我與趙雅俊再度返回臺中市○○區○
    ○路3段67號3樓之2內，將所製造三級毒品愷他命半成品約
    20公升及放置三級毒品愷他命半成品之置物箱及燒杯帶離至
    南投縣竹山鎮之工寮內繼續將上揭三級毒品愷他命提煉為愷
    他命成品約4公斤左右。該4公斤左右愷他命成品則由綽號『
    阿堯』之男子帶走，綽號『阿堯』之男子給我與趙雅俊各10
    萬元。」（參見警卷第7頁反面）；「（問：綽號『阿堯』
    男子何時將販毒所得交給你？何人在場？金額為何？你如何
    與綽號『阿堯』男子取得連絡？）我於離開竹山汽車旅館約
    3 天後（大約為99年12月25日）之中午13時許，綽號『阿堯
    』男子以未顯示來電之電話撥打我持用之0000000000號，告
    訴我到中清交流道旁之全家便利商店等他，我就自己駕車約
    於當日16時許，到達中清交流道旁之全家便利商店，我就用
    該便利商店外之公共電話撥打綽號『阿堯』男子之行動電話
    告訴綽號『阿堯』男子我已到達，隨後綽號『阿堯』男子約
    過了30分鐘就到達中清交流道旁之全家便利商店前與我會合
    ，我與綽號『阿堯』男子便下車碰面，綽號『阿堯』男子將
    20萬元交給我，並告訴我說：『這20萬元給你，看怎樣我們
    再聯絡』後，我們2人就各自離開。（問：上揭中清交流道
    旁之全家便利商店，否即為你今（8）日帶同警方前往之臺
    中市○○區○○路1段1850號之全家便利商店？）是的。（
    問：你於上揭便利商店撥打綽號『阿堯』男子持用電話共幾
    次？於何時？）共計3次。第1次我忘記了，第2次為99年12
    月18日17時許左右，第3次即為拿取20萬那1次。（問：你於
    何時、地，將綽號『阿堯』之男子拿給你之20萬元製毒所得
    交給趙雅俊？）我是於向綽號『阿堯』之男子拿取製毒所得
    20萬元之當日，返回桃園市時約晚間21時撥打趙雅俊之電話
    並相約於桃園火車站前碰面，我將10萬元交給趙雅俊。」（
    參見警卷第13頁反面至14頁）；「（問：『阿堯』何時將報
    酬交給你？）分開後大概過三天，『阿堯』打我0000000000
    電話給我，但來電並無顯示，他叫我那天下臺中找他，我下
    午5點左右才到，我一樣是到中清交流道旁的全家超商前等
    他，我再用全家前的公共電話打『阿堯』行動電話，然後『
    阿堯』就一個人來，給了我20萬元。（問：何時將其中10萬
    元交給趙雅俊？）我當天回桃園後，在火車站附近將10萬元
    交給趙雅俊。（問：20萬元的報酬怎麼計算出來？）『阿堯
    』說他扣掉成本後，淨賺80萬元，分20萬元給我們。（問：
    4公斤愷他命可以賣多少錢？）我不知道，是『阿堯』跟我
    說賣掉淨賺80萬元。」（參見100年度他字第1407號偵卷第
    186至187頁）；「（問：你製作完愷他命後兩、三天，又有
    回臺中找『阿堯』拿錢？）是，是『阿堯』叫我回臺中拿的
    。（問：在何處將10萬元給趙雅俊？）記得好像在桃園市區
    那邊。（問：真的有給趙雅俊10萬元？）有。（問：為何趙
    雅俊說沒拿到10萬元？）我有給他。（問：『阿堯』給你20
    萬元，是否真有分10萬元給趙雅俊？）有。」（參見100年
    度他字第第263頁反面至264頁）等語。
  (2)復於100年3月7日檢察官訊問時，以證人身份具結作證稱：
    「（問：幫『阿堯』製作愷他命有何利益？）他給我及趙雅
    俊一人10萬元，他後來拿走成品後，我跟趙雅俊先回桃園，
    隔一、兩天他就打電話給我，要我再下去臺中，我就跟朋友
    借車開車下來，在大雅交流道的全家超商前跟『阿堯』見面
    ，『阿堯』就拿了20萬元現金給我，我回桃園後打電話給趙
    雅俊，將10萬元交給他，我拿到的10萬元已經花完了。（問
    ：為何你與趙雅俊是均分20萬元？）因為我們去之前就講好
    了，報酬平分。（問：『阿堯』是否也是開始就講好20萬元
    的報酬？）他說看製作的成品賣多少錢，他就將獲利的30%
    給我」、「（問：前次訊問所述，受『阿堯』委託與趙雅俊
    共同製作K他命完成後，將成品4公斤交予『阿堯』處理，並
    收取「阿堯」給付之報酬20萬元，且已將其中10萬元交給趙
    雅俊之陳述是否屬實？）是。」（參見100年度他字第1407
    號偵卷第131至132頁、第135至136頁）等語。
  (3)參以被告蔡君平歷次於警詢及偵查之供述及證述，始終清楚
    表示該名綽號「阿堯」之成年男子，於被告2人交付愷他命
    成品後幾日，即主動聯絡被告蔡君平，邀約被告蔡君平再至
    臺中市○○區○○路1段1850號之全家便利商店前，並當場
    交付製作愷他命之報酬20萬元現金予蔡君平。隨後蔡君平亦
    於當日，在桃園火車站前，將其中10萬元轉交予被告趙雅俊
    收受等事實，且被告蔡君平於檢察官訊問時，經檢察官以被
    告趙雅俊否認有收受10萬元之情，質問其是否有交付10萬元
    予被告趙雅俊，被告蔡君平仍始終堅稱確有交付被告趙雅俊
    10萬元一情，本院審酌被告蔡君平前開歷次警詢及偵查訊問
    及證述時，對本案與綽號「阿堯」之成年男子如何達成報酬
    之共識及計算方式，其與被告趙雅俊間平分報酬之約定，其
    後又如何和「阿堯」碰面，在上揭時間、地點，自「阿堯」
    處取得其與被告趙雅俊所共同製造愷他命之報酬20萬元，並
    隨後在桃園火車站，將其中10萬元交付予被告趙雅俊等重要
    情節，均清楚明確陳述事發經過，倘非被告蔡君平確有上開
    自「阿堯」處，取得報酬20萬元並轉交其中10萬元予被告趙
    雅俊之經歷，被告蔡君平斷不可能始終如一地為前開陳述，
    被告蔡君平亦無虛偽杜撰上揭情節之必要，是被告蔡君平確
    有自「阿堯」處，取得報酬20萬元並將其中10萬元轉交予被
    告趙雅俊之事實，已堪認定。至被告蔡君平固於本院審理時
    ，翻異前詞而證以：於竹林汽車旅館之後隔約2、3天，「阿
    堯」打電話給我要我下來臺中大雅交流道找他，一開始我以
    為「阿堯」是要拿和我約定的20萬元給我，但那天「阿堯」
    他只先給我2萬元，「阿堯」說之後再拿錢給我，但之後我
    就入監執行。我現在想起來我沒有拿10萬元給趙雅俊云云（
    參見本院卷100年9月26日審判筆錄第7、8頁），此部分之證
    述已與其歷次警詢、偵查中之陳述矛盾且迥異，尚非無疑。
    參以被告蔡君平於本院審理時亦證述：伊在警詢、偵查中之
    供述，均是依照伊當時之記憶為陳述。案發當時，伊並無工
    作，每月之支出不會超過1萬元，2萬元對伊而言即已算是多
    的金額，20萬元更是為數目多之金額等語（參見本院卷100
    年9 月26日審判筆錄第10、11頁），本院審酌被告蔡君平於
    警詢及偵查時之陳述，係在案發初期接受警方詢問及檢察官
    訊問，當較少受外界及被告趙雅俊之干擾，且衡以被告蔡君
    平當時並無工作、收入，生活費用僅1萬元之支出，20萬元
    對被告蔡君平而言，應屬一筆數目甚大之金額收入，被告蔡
    君平實無忘記或錯記有無自「阿堯」處收受該筆現金20萬報
    酬之可能，足認被告蔡君平於本院審理時翻異前詞，改證稱
    伊先前於警詢及偵查中之供述及證詞係伊記憶錯誤云云，顯
    係事後附和被告趙雅俊之詞，而欲隱瞞其等有因本案共同製
    造愷他命而取得報酬所得20萬元之情，被告蔡君平於本院審
    理時關於其未取得報酬20萬元，且未交付其中10萬元予被告
    趙雅俊之證述，自非可採。
  (五)綜上所述，被告2人前揭辯稱未取得報酬之詞，均非可採，
    本件事證至臻明確，被告蔡君平、趙雅俊2人上開犯行均已
    堪認定，皆應予依法論科。
二、論罪科刑部分：
  (一)按愷他命係毒品危害防制條例第2條第2項第3款列管之第三
    級毒品，不得製造；第三級毒品純質淨重20公克以上者，亦
    不得持有。是核被告蔡君平、趙雅俊2人所為，均係犯毒品
    危害防制條例第4條第3項之製造第三級毒品罪。另依行政院
    衛生署函示（見該署98年2月2日衛署藥字第0980001757號函
    ）：「按藥品之製造或輸入，依藥事法第39條之規定，應向
    本署申請查驗登記，並經核領藥品許可證後，始得製造或輸
    入。且藥物之製造，應依藥事法第57條之規定辦理。『愷他
    命Ketamine（K他命）』成分，應屬藥品管理，同時亦列屬
    管制藥品管理條例第3條所稱之第3級管制藥品」可知，愷他
    命成分應屬藥品管理，亦列屬管制藥品管理條例第3條所稱
    之第三級管制藥品，同屬藥事法所禁止製造之偽藥，而製造
    偽藥之行為，同為藥事法第83條第1項規定所處罰，則依重
    法優於輕法、特別法優於普通法之法律適用原則，於法規競
    合時，應僅適用毒品危害防制條例第4條第3項規定論處。又
    被告2人因製造第三級毒品愷他命而持有第三級毒品愷他命
    純質淨重20公克以上之低度行為，應為製造之高度行為所吸
    收，不另論罪。另按行為於密切接近之時地實施，侵害同一
    法益，各行為之獨立性極為薄弱，依一般社會健全觀念，以
    視為數個舉動之接續施行，合為包括之一行為以評價，屬接
    續犯。查被告2人係基於同一製造第三級毒品愷他命之犯意
    ，在密接時間，先後於臺中市○○區○○路3段67號3樓之2
    、南投縣鹿谷鄉○○路14之2號等處接續為製造第三級毒品
    之犯行，為接續犯，均應論以一罪。
  (二)次按共同正犯之意思聯絡，不限於事前有所協議，其於行為
    當時，基於相互之認識，以共同犯罪之意思參與者，亦無礙
    於共同正犯之成立（最高法院73年台上字第1886號判例可資
    參照）；又按共同正犯之成立，祇須具有犯意之聯絡及行為
    之分擔，既不問犯罪動機起於何人，亦不必每一階段犯行，
    均須參與（最高法院34年度上字第862號判例亦可參照）；
    若共同實施犯罪行為之人，在共同意思範圍內，各自分擔犯
    罪行為之一部，相互利用他人之行為，以達其犯罪之目的，
    其成立不以全體均參與實施犯罪構成要件之行為為要件；參
    與犯罪構成要件之行為者，固為共同正犯；以自己共同犯罪
    之意思，參與犯罪構成要件以外之行為，或以自己共同犯罪
    之意思，事前同謀，而由其中一部分人實行犯罪之行為者，
    亦均應認為共同正犯，使之對於全部行為所發生之結果，負
    其責任（最高法院92年度台上字第2824號判決亦可參照）。
    查本案被告趙雅俊知悉被告蔡君平係以製造第三級毒品愷他
    命為目的，而邀約其參與之，並約定製毒所得之報酬平分，
    且被告趙雅俊於本案係負責駕駛上開自小客車，搭載被告蔡
    君平購買製毒所需原料及工具，一同前往上揭製毒場所，聽
    從被告蔡君平之指示，於製造愷他命過程中，為遞送原料、
    用具，並清潔相關用品之工作，其顯已參與製造第三級毒品
    犯罪構成要件之行為，依前開判例及判決要旨，應成立共同
    正犯，是被告趙雅俊於偵查中固一度辯稱其僅係幫助製造第
    三級毒品之辯詞，為本院所不採，而應以其於本院審理時，
    自白有與被告蔡君平共同製造第三級毒品之情為可採。則被
    告蔡君平、趙雅俊與真實姓名、年籍不詳，綽號「阿堯」、
    「阿兄」之成年男子就上開製造第三級毒品愷他命之犯行，
    有上揭犯罪事實欄所載之犯意聯絡及行為分擔，應論以共同
    正犯。被告等人利用不知情之楊姓成年男子、林平山、廖春
    菊、蘇瑋莉犯案，均為間接正犯。
  (三)又被告趙雅俊前因違反毒品危害防制條例案件，經臺灣桃園
    地方法院以97年度審訴字第1084號判決判處有期徒刑6月確
    定，而於98年3月31日易科罰金執行完畢，此有臺灣高等法
    院被告前案紀錄表1份附卷可參，其於有期徒刑執行完畢後5
    年以內，故意再犯本案有期徒刑以上之罪，構成累犯，應依
    刑法第47條第1項規定加重其刑。
  (四)再按毒品危害防制條例第17條第2項規定：犯第4條至第8條
    之罪於偵查中及審判中均自白者，減輕其刑。所謂於偵查及
    審理中均自白，係指被告於偵查中歷次之陳述，曾經自白，
    且於各審級審判中歷次之陳述，曾經自白而言。舉凡刑事法
    律之解釋，不論為實體法或程序法，其最重要之原則迨為對
    被告有利之原則。本條項之規定，既為於偵查中及審判中均
    自白，而非於偵查中及審判中每次陳述均自白，則被告在偵
    查中歷次陳述只要曾經自白（1次以上），且在審判中歷次
    陳述亦曾經自白（1次以上），解釋上即符合該條項之規定
    。另按所謂自白，係針對被嫌疑為犯罪之事實陳述，不包括
    該事實之法律評價，被告或犯罪嫌疑人若可認為已對自己被
    疑為犯罪之事實是認，縱對於該行為在刑法上之評價尚有主
    張，仍無礙於此項法定減刑事由之成立（最高法院98年度台
    上字第448號、98年度台上字第7412號裁判要旨可參）。查
    被告蔡君平就本案共同製造第三級毒品罪，迭於警詢、偵查
    中及本院審理時均坦白承認，已如前述；另被告趙雅俊前於
    偵查中，固曾辯稱其於本案僅為幫助製造第三級毒品，惟於
    本院審理時，已坦認本案與被告蔡君平共同製造第三級毒品
    之犯行，本院審酌被告趙雅俊於偵查及審理中自始均自白本
    案製造愷他命之客觀犯行，且被告2人雖否認有取得上開20
    萬元之報酬，然本案被告2人就製造第三級毒品愷他命之客
    觀構成要件，於偵查及本院審理時均自白不諱，業如前述，
    縱有上開辯解，仍無礙其等偵審中均自白之認定，揆諸上開
    說明，應認被告2人均符合毒品危害防制條例第17條第2項之
    規定，應予減輕其刑。本件被告趙雅俊之刑有加重及減輕，
    應依法先加後減之。
  (五)爰審酌被告蔡君平、趙雅俊皆值青壯之年，無視國家杜絕毒
    品犯罪之嚴刑峻令，猶鋌而走險，共同製造第三級毒品愷他
    命，肇生他人施用愷他命之惡源，足以戕害他人身心健康及
    敗壞社會治安風氣，且被告等共同製得之愷他命成品毛重計
    約4公斤，數量龐大，流入市面將對他人身心健康與社會秩
    序之維護構成重大危害，其等犯罪情節與惡性甚重，另被告
    2 人共同製造第三級毒品之犯罪動機與目的，亦無任何情堪
    憫恕之情形；惟念被告2人犯後均始終坦認上開製造毒品之
    客觀犯行，參酌其等於本案製造第三級毒品犯行所扮演之角
    色、分工及情節，以及被告蔡君平、趙雅俊均為國中畢業之
    教育程度，家庭經濟狀況均為勉持（以上參見被告蔡君平、
    趙雅俊警詢調查筆錄受詢問人欄內之記載）等一切情狀，分
    別量處如主文所示之刑，以示懲儆。
三、沒收部分：
  (一)按毒品危害防制條例第19條第1項固規定犯第4條之罪者，其
    供犯罪所用或因犯罪所得之財物應沒收，惟該條既未特別規
    定「不問屬於犯人與否，沒收之」等語，依該條沒收之物自
    應以屬於犯人者為限（最高法院93年度台上字第3263號判決
    意旨參照）。又沒收為從刑之一種，依主從不可分之原則，
    應附隨緊接於主刑之下而同時宣告；又共同正犯因相互間利
    用他人之行為，以遂行其犯意之實現，本於責任共同之原則
    ，有關沒收部分，對於共犯間供犯罪所用之物，自均應為沒
    收之諭知（最高法院91年度台上字第5583號判決要旨參照）
    。扣案如附表一(一)、附表二(一)所示之物均為被告蔡君平所有
    ，供本案被告2人製造第三級毒品所用之物，業據被告蔡君
    平於本院審理時供認在卷（參見本院卷100年9月26日審判筆
    錄第19至26頁），應依毒品危害防制條例第19條第1項規定
    宣告沒收。
  (二)又按毒品危害防制條例第19條第1 項規定，犯販賣毒品罪者
    ，其犯罪所得之財物均沒收之，係採義務沒收主義。故販賣
    毒品所得之對價，不問其中成本若干，利潤多少，均應全部
    諭知沒收，貫徹政府查禁煙毒之決心，以符立法本旨（最高
    法院91年度台上字第2419號判決意旨參照）。另按毒品危害
    防制條例第19條第1 項規定所稱「追徵其價額」者，係指所
    沒收之物為金錢以外之其他財物而無法沒收時，應追徵其價
    額，使其繳納與原物相當之價額。如所得財物為金錢而無法
    沒收時，始應「以其財產抵償之」（最高法院95年度台上字
    第305 號判決要旨參照）。復按沒收含有保安處分之性質，
    在剝奪犯罪者因犯罪而取得之財產上利益，以遏止犯罪，與
    罰金屬刑罰之性質有別，故對於各共犯應採連帶沒收主義，
    不得就全體共犯之總所得，對於各共犯重複諭知沒收（最高
    法院94年度台上字第1971號、95年度台上字第6051號判決要
    旨參照）。查被告蔡君平、趙雅俊，自「阿堯」處取得其等
    製造第三級毒品之所得共20萬元，業經本院認定如前，應依
    毒品危害防制條例第19條第1項規定，就製造毒品所得20萬
    元宣告連帶沒收，如全部或一部不能沒收時，以其等財產連
    帶抵償之。
  (三)另按沒收為從刑之一種，依主從不可分原則，應附隨於主刑
    而同時宣告之，除有罪、免刑等判決，於裁判時併宣告外，
    如諭知無罪之判決，既無主刑，從刑亦無所附麗，故案內之
    違禁物，應另依刑法第40條但書，由檢察官聲請單獨宣告沒
    收（最高法院78年台非字第72號判例、89年度台上字第851
    號判決、92年度台上字第1472號判決意旨參照）。本件扣案
    如附表一(二)所示之2.白色不明粉末1包、12.白盤上不明粉末
    1 瓶、13.妙管家密封袋內不明粉末1瓶等物，經送往內政部
    警政署刑事警察局鑑定結果，雖分別檢驗出第二級毒品甲基
    安非他命、第三級毒品愷他命之成分，有該局100年1月31日
    刑鑑字第1000001102號鑑定書在卷可按，惟被告2人於本院
    審理時均否認上開毒品為其所有，且與其等上開犯行並無相
    關，復查無證據證明上開毒品與本案被告2人犯行有何直接
    關聯，本院自無從就該等扣案毒品併予宣告沒收銷燬或併為
    沒收之諭知。至扣案如附表一(二)其餘所示之物及如附表二(二)
    所示之物，被告2人均否認為其等所有供本案犯罪所用，且
    查無證據足資證明前開物品確與被告2人本案犯行有直接關
    聯，自無從併予宣告沒收，再予敘明。
據上論斷，應依刑事訴訟法第299條第1項前段，毒品危害防制條
例第4條第3項、第17條第2項、第19條第1項，刑法第11條、第28
條、第47條第1項，判決如主文。
本案經檢察官林煒容到庭執行職務。
中    華    民    國  100    年    10    月    13    日
                  刑事第十三庭   審判長法  官  賴妙雲
                                       法  官  蔡美華
                                       法  官  黃麗玲
以上正本證明與原本無異。
如不服本判決應於收受判決後10日內向本院提出上訴書狀，並應
敘述具體理由；其未敘述上訴理由者，應於上訴期間屆滿後20日
內向本院補提理由書（均須按他造當事人之人數附繕本）「切勿
逕送上級法院」。
中    華    民    國  100    年    10    月    13    日
                                       書記官  黃毅皓
┌─────────────────────────────┐
│附表一（執行處所：臺中市○○區○○路3段67號3樓之2）       │
├─────────────────────────────┤
│附表一(一)：                                                │
│1.卡旺瓦斯爐1台。                                         │
│2.妙潔手套2包。                                           │
│3.塑膠盒1個。                                             │
│4.浴廁毛巾1條。                                           │
│5.瓦斯罐3瓶。                                             │
│6.沙拉油5瓶。                                             │
│7.手套3隻。                                               │
│8.濾紙2張。                                               │
│9.垃圾桶1個。                                             │
│10.瓦斯瓶6瓶。                                            │
│11.杯子1個。                                              │
│12.鍋子、杓子1個。                                        │
│13.盤子（中）16個。                                       │
│14.盤子（大）5個。                                        │
│15.鐵架、玻璃杯、手套1個。                                │
│16.磅秤、漏斗1個。                                        │
│17.鍋子、瓦斯爐2組。                                      │
│18.置物箱、紙盤2個。                                      │
│19.塑膠保鮮盒、漏篩、鍋子3個。                            │
│20.白鐵盤、瓦斯罐、水瓢、漏斗、米酒、炊網、木剷子1個。    │
│21.妙管家食密袋、電磁爐、黑色塑膠袋1個。                  │
│22.濾紙14盒。                                             │
│23.電子秤1個。                                            │
│24.燒杯4個。                                              │
│25.手套、塑膠管1個。                                      │
│26.燒瓶2個。                                              │
│27.真空馬達1台。                                          │
│28.高粱、葵花油1瓶。                                      │
│29.活性炭口罩、礦泉水、瓦斯罐2個。                        │
│30.「手」套4包。                                          │
│31.吸油布2個。                                            │
│32.沙拉脫（妙管家）、菜瓜布1個。                          │
│33.HCL液體1桶（檢出鹽酸成分）。                           │
│34.M液體3桶（檢出甲醇成分）。                             │
│35.氨水液體7桶（檢出氨水成分）。                          │
│36.工業酒精液體1桶（檢出甲醇成分）。                      │
│37.不明液體1桶（檢出乙醇成分）。                          │
│38.藍桶不明液體2桶（檢出苯甲酸乙酯成分）。                │
│39.防毒面具1個。                                          │
│40.手套4隻。                                              │
│41.防毒面具1個。                                          │
│42.馬克杯1個。                                            │
│43.塑膠盒1個。
├─────────────────────────────┤
│附表一(二)：                                                │
│1.吸食器1個。                                             │
│2.白色不明粉末1包（經檢驗含甲基安非他命成分）。           │
│3.不明藥丸6包（未檢出法定毒品成分）。                     │
│4.尚朋堂電瓷爐1台。                                       │
│5.燈具1組。                                               │
│6.攪拌殼1個。                                             │
│7.水彩筆、毛刷、湯匙2枝。                                 │
│8.盤子、毛刷、濾網、湯匙、塑膠盒剷土器1個。               │
│9.不明粉末1包（未檢出法定毒品成分）。                     │
│10.不明粉末（起陽籽）1包（未檢出法定毒品成分）。          │
│11.湯匙1個。                                              │
│12.白盤上不明粉末1瓶（經檢驗含愷他命成分）。              │
│13.妙管家密封袋內不明粉末1瓶（經檢驗含愷他命成分）。      │
│14.活水炭元素1罐。                                        │
│15.塑膠盒3個。                                            │
│16.塑膠盒內黃色不明液體1瓶（未檢出法定毒品成分）。        │
│17.米酒頭、鐵劑3瓶。                                      │
│18.泡麵2碗。                                              │
│19.飲料罐1瓶。                                            │
└─────────────────────────────┘
┌─────────────────────────────┐
│附表二（執行處所：南投縣鹿谷鄉○○路14之2號）             │                                                    │
├─────────────────────────────┤
│附表二(一)：                                                │
│1.空箱子1個。                                             │
│2.鍋子1個。                                               │
│3.衛生紙1個。                                             │
│4.塑膠碗1個。                                             │
│5.木棍1支。                                               │
│6.竹飯匙1支。                                             │
│7.口罩1包。                                               │
│8.整理箱2個。                                             │
│9.氨水2箱。                                               │
├─────────────────────────────┤
│附表二(二)：                                                │
│1.紅包袋1個。                                             │
│2.棉棒2包。                                               │
└─────────────────────────────┘
附錄論罪科刑法條：
毒品危害防制條例第4條
製造、運輸、販賣第一級毒品者，處死刑或無期徒刑；處無期徒
刑者，得併科新臺幣 2 千萬元以下罰金。
製造、運輸、販賣第二級毒品者，處無期徒刑或 7 年以上有期
徒刑，得併科新臺幣 1 千萬元以下罰金。
製造、運輸、販賣第三級毒品者，處 5 年以上有期徒刑，得併
科新臺幣 7 百萬元以下罰金。
製造、運輸、販賣第四級毒品者，處 3 年以上 10 年以下有期
徒刑，得併科新臺幣 3 百萬元以下罰金。
製造、運輸、販賣專供製造或施用毒品之器具者，處 1 年以上
7 年以下有期徒刑，得併科新臺幣 1 百萬元以下罰金。
前五項之未遂犯罰之。